臺灣高等法院高雄分院刑事判決　　　 100年度上訴字第1801號
上　訴　人
即　被　告　黃志鴻
上列上訴人因毒品危害防制條例案件，不服臺灣屏東地方法院10
0 年度訴字第984 號中華民國100 年10月6 日第一審判決（起訴
案號：臺灣屏東地方法院檢察署100 年度偵字第1140號、1557號
），提起上訴，本院判決如下：
     主  文
上訴駁回。
     理  由
一、按「不服地方法院之第一審判決而上訴者，應向管轄第二審
    之高等法院為之。上訴書狀應敘述具體理由。上訴書狀未敘
    述上訴理由者，應於上訴期間屆滿後20日內補提理由書於原
    審法院。逾期未補提者，原審法院應定期間先命補正」、「
    第二審法院認為上訴書狀未敘述理由或上訴有第362 條前段
    之情形，應以判決駁回之。但其情形可以補正而未經原審法
    院命其補正者，審判長應定期間先命補正」，民國96年7 月
    4 日修正公布、同年月6 日施行之刑事訴訟法第361 條、第
    367 條分別定有明文。職是，不服地方法院之第一審判決而
    上訴者，其上訴書狀應敘述具體理由，至於上訴理由是否具
    體，係屬第二審法院審查範圍，則不在命補正之列，此參照
    上開條文之修正理由自明。
二、再所稱具體理由，係指須就不服之判決為具體之指摘而言，
    如僅泛稱原判決認事用法不當或採證違法、判決不公等，均
    非具體理由（法院辦理刑事訴訟案件應行注意事項第162 點
    參照）。復按「所謂具體理由，必係依據卷內既有訴訟資料
    或提出新事證，指摘或表明第一審判決有何採證、認事、用
    法或量刑等足以影響判決本旨之不當或違法，而構成應予撤
    銷之具體事由，始克當之（例如：依憑證據法則具體指出所
    採證據何以不具證據能力，或依憑卷證資料，明確指出所為
    證據證明力之判斷如何違背經驗、論理法則）；倘僅泛言原
    判決認定事實錯誤、違背法令、量刑失之過重或輕縱，而未
    依上揭意旨指出具體事由，或形式上雖已指出具體事由，然
    該事由縱使屬實，亦不足以認為原判決有何不當或違法者（
    例如：對不具有調查必要性之證據，法院未依聲請調查亦未
    說明理由，或援用證據不當，但除去該證據仍應為同一事實
    之認定），皆難謂係具體理由，俾與第二審上訴制度旨在請
    求第二審法院撤銷、變更第一審不當或違法之判決，以實現
    個案救濟之立法目的相契合，並節制濫行上訴」（最高法院
    97年度台上字第892 號判決意旨參照）。是如上訴理由書狀
    並未依據卷內訴訟資料，具體指摘原判決認事用法有何違法
    或不當之情形，即屬上訴未敘述具體理由。又上訴書狀未敘
    述具體理由者，其上訴即屬於刑事訴訟法第362 條前段所定
    「上訴不合法律上之程式」之情形，第二審法院自應依同法
    第367 條之規定，以判決駁回之。
三、本件上訴人即被告黃志鴻因違反毒品危害防制條例案件，經
    原審判決其施用第一級毒品，累犯，處有期徒刑1 年3 月，
    有判決書可按；被告不服，提起上訴，略以：本案為偵查
    洪瑞信案件，起因係被告於100 年2 月期間與洪瑞信有電話
    通聯緣故，而延伸偵辦之案件，惟檢警對被告採取之拘提手
    段，且強制採尿送驗，惟判決書卻認被告同意採尿送驗。
    被告非現行犯亦無犯罪事實和任何指控，無符合逕行拘提的
    要件，拘提理由是刑事訴訟法第76條第3 款，顯已違反刑事
    訴訟法之程序。偵查洪案，被告係證人，卻被判重判，且
    判決書上對被告上開陳述卻隻字不提，請查核本案，為公平
    的判決云云。
四、查被告於100 年5 月15日11時許，在屏東縣麟洛鄉○○路16
    0 之1 號屏安醫院門口之車內，以將海洛因摻入香菸後點燃
    吸食煙霧之方式，施用第一級毒品海洛因1 次。嗣於100 年
    5 月16日為警拘提，後徵其同意採尿送驗，結果呈可待因及
    嗎啡陽性反應等情。業經被告於原審審理中坦承不諱，並有
    屏東縣政府警察局刑警大隊毒品案件涉嫌人尿液採證編號姓
    名對照表、正修科技大學超微量研究科技中心100 年6 月2
    日出具之尿液檢驗報告各1 紙附卷可稽（見警一卷第28、29
    頁）。是原審認被告之自白和事實相符，堪予採信，而認定
    被告有施用第一級毒品海洛因犯行，已據原審詳敘認定犯罪
    事實之依據、證據取捨及得心證之理由，從形式上觀察，原
    判決並無認定事實錯誤或違背法令之情形，且就事實之認定
    及證據之取捨，亦無違背經驗法則與論理法則。
五、又被告犯罪嫌疑重大，而有左列情形之一者，得不經傳喚逕
    行拘提：一、無一定之住所或居所者。二、逃亡或有事實足
    認為有逃亡之虞者。三、有事實足認為有湮滅、偽造、變造
    證據或勾串共犯或證人之虞者。四、所犯為死刑、無期徒刑
    或最輕本刑為五年以上有期徒刑之罪者，刑事訴訟法第76條
    定有明文。是檢察官基於偵查權之行使，認被告黃志鴻有刑
    事訴訟法第76條第3 款之情形，命司法警察持拘票對被告執
    行拘提，於法並無不合；且被告於警詢經訊之「警方於100
    年5 月16日11時50分，持檢察官簽發之拘票( 毒品案) ，在
    屏東縣內埔鄉○○村○○路堤防旁，將你依法拘提到案有無
    意見? 」，則回答「沒有」等語( 見警一卷第1 頁反面) ；
    並有被告親自簽收之臺灣屏東地方法院檢察署檢察官拘票可
    按( 見警一卷第6 頁) ，是被告上訴意旨以上開拘提有違反
    刑事訴訟法之程序云云，自非可取，且非針對原審判決有何
    事實之認定及證據之取捨之違法予以指摘，不足以動搖原判
    決之結論，自難認其已有提出具體之上訴理由。
六、又其於警詢時，坦承將少許海洛因摻入香菸內，再點燃吸食
    施用，係於100 年5 月15日11時許，在屏東縣麟洛鄉屏安醫
    院停車場施用海洛因等情，經警訊之「是否願意提供尿液檢
    驗? 」，則回答「願意」等語( 見警一卷第3 頁反面) ，並
    有被告親簽同意採尿之勘察採證同意書1 份附卷可稽( 見警
    一卷第26頁) ，是依卷內證據資料，亦可徵警員對其採尿並
    無強制為之，其上訴意旨認係對其強制採尿送驗云云，乃主
    觀自為有利之主張，徒憑己意，任意指摘，核非屬舉出足以
    動搖原判決之訴訟資料或新事證，亦難謂已提出具體之上訴
    理由。
七、本件上訴理由形式上雖已指出上開事由，然並未具體指摘原
    判決有如何採證、認事、用法及量刑等足以影響判決本旨之
    不當或違法之情形，應認其上訴為不合法律上之程式，予以
    駁回，且不經言詞辯論為之。
中    華    民    國   100    年    11    月    30    日
                 刑事第九庭     審判長法  官  莊秋桃
                                      法  官  范惠瑩
                                      法  官  田平安
以上正本與原本無異。
如不服本判決，應於判決送達後10日內向本院提出上訴狀，其未
敘述理由者，並應於提出上訴狀後10日內向本院補提上訴理由狀
（應附繕本）。
中    華    民    國   100    年    11    月    30    日
                                  書  記  官  馬蕙梅